【裁判字號】    98,易,578
【裁判日期】    980717
【裁判案由】    竊盜
【裁判全文】
臺灣桃園地方法院刑事判決             98年度易字第578號
公  訴  人  臺灣桃園地方法院檢察署檢察官
被      告  丙○○
                    （另案在臺灣臺北看守所附設勒戒所執行
            乙○○
上列被告等因竊盜案件，經檢察官提起公訴（98年度偵字第9341
號），被告於準備程序中就被訴事實為有罪之陳述，經本院裁定
進行簡式審判程序，茲判決如下：
    主  文
丙○○竊盜，處有期徒刑參月，如易科罰金，以新台幣壹仟元折
算壹日；又共同攜帶兇器竊盜，處有期徒刑陸月，如易科罰金，
以新台幣壹仟元折算壹日，扣案綠色握把螺絲起子壹支沒收。應
執行有期徒刑柒月，如易科罰金，以新台幣壹仟元折算壹日，扣
案綠色握把螺絲起子壹支沒收。
乙○○共同攜帶兇器竊盜，累犯，處有期徒刑柒月，扣案綠色握
把螺絲起子壹支沒收。
    事  實
一、乙○○前曾受下列罪刑宣告及刑之執行完畢情形，竟仍不知
    悔改：
  (一)前因竊盜案件，經臺灣苗栗地方法院以95年度易字第103 號
    判決判處有期徒刑1 年2 月，上訴後，經臺灣高等法院臺中
    分院以95年度上易字第744 號判決駁回上訴確定；又因違反
    毒品危害防制條例等案件，經臺灣苗栗地方法院以95年度訴
    字第65號判決判處應執行有期徒刑1 年9 月（其中施用第1
    級毒品部分判處有期徒刑9 月，施用第2 級毒品部分判處有
    期徒刑9 月，贓物部分判處有期徒刑5 月），上訴後，經臺
    灣高等法院臺中分院以95年度上訴字第1371號判決撤銷原判
    決，改判處應執行有期徒刑1 年10月（其中施用第1 級毒品
    部分判處有期徒刑10月，施用第2 級毒品部分判處有期徒刑
    10月，贓物部分判處有期徒刑5 月）確定。上揭罪刑經臺灣
    高等法院臺中分院以95年度聲字第1230號裁定應執行有期徒
    刑2 年11月確定後，送監執行，嗣經臺灣苗栗地方法院以96
    年度聲減字第1061號裁定減刑，並定其應執行刑為有期徒刑
    1 年5 月15日確定。
  (二)再因竊盜案件，經臺灣苗栗地方法院以95年度易字第663 號
    判決判處有期徒刑7 月確定；又因違反毒品危害防制條例案
    件，經同院以96年度訴字第116 號判決判處應執行有期徒刑
    1 年4 月（其中施用第1 級毒品部分判處有期徒刑1 年，施
    用第2 級毒品部分判處有期徒刑6 月）確定，嗣經同院以上
    開96年度聲減字第1061 號 裁定減刑，並定其應執行刑為有
    期徒刑11月15日確定後，接續於上揭(一)所載罪刑後執行，刑
    期自95年8 月22日起算，嗣於97年6 月19日假釋出監，所餘
    刑期交付保護管束，業於97年10月18日保護管束期滿，未經
    撤銷假釋，以已執行論，詎仍不知悔改。
二、丙○○基於意圖為自己不法所有之犯意，於97年12月15日晚
    上6 時50分許，持其所有之自備鑰匙1 支，插入丁○○所有
    ，停放在桃園縣新屋鄉○○路90號前路旁之車號9388-RH 號
    自小客車駕駛座車門鎖內，用力扭轉鑰匙將車門鎖打開，進
    入車內後再以上開鑰匙插入電門發動車輛，因而竊盜上開自
    小客車得逞。
三、丙○○又與乙○○基於意圖為自己不法所有之犯意聯絡，於
    98年4 月22日上午9 時30分許，由丙○○駕車搭載乙○○前
    往桃園縣平鎮市○○路8 號前路旁，推由乙○○下車行竊，
    丙○○則駕車離開現場，先行前往其等約定碰面之國道1 號
    公路幼獅交流道底下等待乙○○竊盜得手後前來會合。乙○○下車後，即持其所有足以傷害人之生命、身體，客觀上可
    供兇器使用之綠色把柄螺絲起子1 支，插入甲○○所有，停
    放在路旁之車號2073-EU 號自小客車之駕駛座車門鎖，強行
    撬開該車門鎖之後，乙○○即進入車內，以上開螺絲起子插
    入電門鎖內，強行扭轉致鑰匙孔壞掉，而可發動該車竊盜得
    逞，其後，乙○○隨即駕駛上開竊得之自小客車前往上揭幼
    獅交流道，與丙○○會合。嗣因丙○○、乙○○於98年4 月
    22日下午5 時10分許，搭乘案外人蔡志強所駕駛之車號2300
    -JW 號贓車，前往桃園縣楊梅鎮○○路3 巷口，欲改駕駛其
    等上開竊取之車號2073-EU 號自小客車（前後車牌改懸掛車
    號KH-9663 號）時，為警當場查獲，因而查悉其等共犯上揭
    「三」所載加重竊盜犯行，並扣得乙○○所有供竊盜上開20
    73-EU 號自小客車使用之綠色握把螺絲起子1 支。丙○○並
    於警方未查知其涉犯上揭「二」所載竊盜犯行前，主動供出
    其於上揭「二」所載時地竊取丁○○之財物，而帶同警方前
    往台北縣板橋市○○街49巷5 號前停車場內，起獲其所竊取
    之車號9388-RH 號自小客車，並於事後接受裁判，警方始因
    此查悉上揭「二」所載犯罪。
四、案經桃園縣政府警察局楊梅分局報告臺灣桃園地方法院檢察
    署檢察官偵查起訴。丙○○、乙○○於準備程序中為有罪之
    陳述，經本院裁定行簡式審判程序。
    理  由
甲、程序方面：
一、按除簡式審判程序、簡易程序及第376 條第1 款、第2 款所
    列之罪之案件外，第1 審應行合議審判，96年7 月4 日修正
    公布之刑事訴訟法第284 條之1 定有明文。查本案被告丙○○、乙○○涉犯竊盜案件，經檢察官提起公訴，其等所犯為
    刑事訴訟法第376 條第2 款所列之罪，揆諸上開規定，第1
    審無庸行合議審判，合先敘明。
二、次按被告以外之人於審判外之言詞或書面陳述，除法律有規
    定者外，不得作為證據。前項規定，於法院以簡式審判程序
    或簡易判決處刑者，不適用之，刑事訴訟法第159 條定有明
    文。查本案被告丙○○、乙○○所涉犯之竊盜案件，經檢察
    官提起公訴，其等於本院審理中就被訴事實為有罪之陳述，
    經法官告知簡式審判程序之旨，並聽取公訴人、被告2 人之
    意見後，經本院裁定進行簡式審判程序，且無刑事訴訟法第
    159 條第1 項規定之適用，合先敘明。
乙、實體方面：
一、上開時地犯罪事實，業據被告丙○○、乙○○於警詢、偵查
    中及本院審理中自白不諱，並經被害人丁○○、甲○○於警
    詢中指述遭竊情節明確，且有警方查獲被告2 人之搜索扣押
    筆錄暨扣押物品目錄表1 份、被害人丁○○、甲○○分別出
    具之贓物認領保管單各1 紙、警方拍攝之蒐證照片13幀等證
    據附卷可稽，且有被告乙○○持以共同竊盜之綠色把柄螺絲
    起子1 支扣案可佐，互核均相符，由此足徵被告2 人所為任
    意性自白，核與事實相符，均可採信。是被告2 人所涉上開
    犯行，均事證明確，洵堪認定，均應依法論科。
二、按刑法第321 條第1 項第3 款之攜帶兇器竊盜罪，所謂兇器
    之種類並無限制，凡客觀上足對人之生命、身體、安全構成
    威脅，具有危險性之兇器均屬之，且只須行竊時攜帶此種具
    有危險性之兇器為已足，並不以攜帶之初有行兇之意圖為必
    要。本案被告丙○○、乙○○於上揭事實欄「三」所載時地
    竊盜時所使用之綠色握把螺絲起子1 支，為一端係塑膠握把
    ，他端為尖銳長型鐵器之物，質地堅硬，此觀諸扣案物即明
    ，審酌前開螺絲起子客觀上足以殺傷人之生命、身體，為具
    有危險性之兇器，故核被告丙○○、乙○○就上揭事實欄「
    三」所為，係犯刑法第321 條第1 項第3 款之攜帶兇器竊盜
    既遂罪，被告丙○○另就上揭事實欄「二」所為，係犯刑法
    第320 條第1 項之普通竊盜罪。起訴意旨雖認被告丙○○就
    上開事實欄「二」所載犯行係犯刑法第321 條第1 項第3 款
    之攜帶兇器竊盜罪，惟依被告丙○○嗣於審理中之自白，僅
    得認定其係以自備鑰匙竊取上開車號9388-RH 自小客車，而
    依被害人丁○○之陳述，亦無從窺知被告丙○○於竊盜當時
    之手法如何，是以，本案並無積極證據證明被告丙○○於竊
    盜上開車號9388-RH 自小客車時，係攜帶六角扳手為之，本
    諸罪疑惟輕之證據法則，本院認被告丙○○就上揭事實欄「
    二」所為，僅構成刑法第320 條第1 項之普通竊盜罪，爰變
    更起訴法條後予以審理之。又被告丙○○所犯上開2 罪，犯
    罪個別，行為互殊，顯係基於各別犯意為之，應分論併罰。
    而被告丙○○就上揭事實欄「二」所載犯罪事實，係在職司
    偵查權限之司法警察得悉該案件之犯罪嫌疑人及犯罪事實前
    ，主動供出其為下手實行犯罪之人乙節，業經被告於警詢中
    陳明在卷，並經被告丙○○帶同警方前往台北縣板橋市○○
    街49巷5 號前停車場內，起獲其所竊取之車號9388-RH 號自
    小客車，警方始查悉被害人丁○○所有之上開自小客車遭竊
    乙案之行為人，被告丙○○並於事後接受裁判，故被告丙○○就如上揭事實欄「二」所載犯行，合於刑法第62條第1 項
    之自首要件，爰依法減輕其刑。另被告乙○○前曾受上揭事
    實欄「一」所載罪刑宣告及刑之執行完畢情形，有臺灣高等
    法院被告前案紀錄表1 份在卷可稽，其於受徒刑執行完畢後
    ，5 年內故意再犯本案有期徒刑以上之罪者，為累犯，應依
    刑法第47條規定，加重其刑。爰審酌被告2 人犯本案竊盜罪
    之犯罪動機及目的，應係為竊取他人車輛供己使用、犯罪之
    手段係被告丙○○以自備鑰匙方式竊盜1 次，及被告2 人以
    攜帶兇器方式共同竊盜1 次、被告2 人之智識程度均為國中
    肄業、素行、品行，及其等犯罪後坦承犯行不諱，犯罪後態
    度良好等一切情狀，分別就被告丙○○量處如主文第1 項所
    示之刑，及就被告乙○○量處如主文第2項所示之刑。
三、末按，按依司法院釋字第662 號解釋：「中華民國九十四年
    二月二日修正公布之現行刑法第四十一條第二項，關於數罪
    併罰，數宣告刑均得易科罰金，而定應執行刑之刑逾六個月
    者，排除適用同條第一項得易科罰金之規定部分，與憲法第
    二十三條規定有違，並與本院釋字第三六六號解釋意旨不符
    ，應自本解釋公布之日起失其效力。」故對於數罪併罰，數
    宣告刑均得易科罰金，而定應執行之刑超過6 個月之案件，
    依司法院釋字第366 號、662 號解釋意旨，仍得易科罰金。
    查被告丙○○犯上開2 罪，經本院判處罪刑分為有期徒刑3
    月、6 月，均屬得易科罰金之宣告刑，參酌司法院釋字第36
    6 號、第662 號、院字第1356號解釋，本院就其所犯2 罪定
    其應執行之刑如主文所示，並諭知易科罰金之折算標準，以
    示懲儆。
四、扣案綠色握把螺絲起子1 支，為被告乙○○所有用以犯其與
    被告丙○○犯上揭事實欄「三」所載加重竊盜犯行使用之物
    ，業經被告2 人陳明在卷，為被告乙○○所有供其與共犯犯
    罪使用之物，爰依刑法第38條第1 項第2 款規定，在被告丙○○、乙○○所為共同加重竊盜犯行之主文項下，及被告丙○○應執行刑之主文項下，均予宣告沒收。至扣案橘色握把
    螺絲起子1 支，雖係被告丙○○所有之物，惟無積極證據證
    明係供本案2 件犯罪使用之物，本院不得併與宣告沒收，又
    扣案自小客車車牌6 面，為被告丙○○自陳係向他人借得之
    物，要與本案所為2 件犯行無關，本院亦不得併與宣告沒收
    ，附此敘明。
據上論斷，應依刑事訴訟法第284 條之1 、第273 條之1 第1 項
、第299 條第1 項前段，刑法第28條、第320 條第1 項、第321
條第1 項第3 款、第47條第1 項、第62條第1 項前段、第51條第
5 款、第41條第1 項前段、90年1 月10日修正之刑法第41條第2
項、第38條第1 項第2 款，刑法施行法第1 條之1 第1 項、第2
項前段，判決如主文。
本案經檢察官陳國安到庭執行職務。
中    華    民    國    98    年    7     月    17    日
                  刑事第九庭      法  官  胡芷瑜
以上正本證明與原本無異。
如不服本判決應於收受判決後10日內向本院提出上訴書狀，並應
敘述具體理由。其未敘述上訴理由者，應於上訴期間屆滿後20日
內向本院補提理由書 (均須按他造當事人之人數附繕本)「 切勿
逕送上級法院」。
                                  書記官  張懿昀
中    華    民    國    98    年    7     月    20    日
附錄論罪科刑依據之法條：
刑法第320條（普通竊盜罪、竊佔罪）
意圖為自己或第三人不法之所有，而竊取他人之動產者，為竊盜
罪，處5 年以下有期徒刑、拘役或5 百元以下罰金。
意圖為自己或第三人不法之利益，而竊佔他人之不動產者，依前
項之規定處斷。
前二項之未遂犯罰之。
刑法第321 條（加重竊盜罪）
犯竊盜罪而有左列情形之一者，處6 月以上、5 年以下有期徒刑
：
一、於夜間侵入住宅或有人居住之建築物、船艦或隱匿其內而犯
    之者。
二、毀越門扇、牆垣或其他安全設備而犯之者。
三、攜帶兇器而犯之者。
四、結夥三人以上而犯之者。
五、乘火災、水災或其他災害之際而犯之者。
六、在車站或埠頭而犯之者。
前項之未遂犯罰之。


司法院資訊處製作；財團法人民間司法改革基金會備份。
